【裁判字號】    97,易緝,151
【裁判日期】    971029
【裁判案由】    竊盜
【裁判全文】
臺灣板橋地方法院刑事判決             97年度易緝字第151號
公  訴  人  臺灣板橋地方法院檢察署檢察官
被      告  甲○○
上列被告因竊盜案件，經檢察官提起公訴（96年度偵字第19309
號），本院判決如下：
    主  文
甲○○共同攜帶兇器竊盜，處有期徒刑玖月，扣案之手套壹副、
梅花扳手貳支、調整鉗、開口扳手、美工刀各壹支均沒收。
    事  實
一、甲○○有竊盜及違反毒品危害防制條例等前科，前甫因於民
    國96年8 月4 日攜帶兇器竊取他人貨車內之觸媒轉化器案件
    ，經臺灣士林地方法院以96年度易字第1577號刑事判決依加
    重竊盜罪各判處有期徒刑6 月，應執行有期徒刑8 月，並於
    同年11月12日確定（尚未執行完畢，於本案中不構成累犯）
    。詎其猶不知悔改，旋又與施柏嘉（包含下述竊取貨車部分
    ，均經本院判決確定），基於意圖為自己不法所有之單一竊
    盜犯意聯絡，於同年8 月19日4 時許（起訴書誤載為8 月19
    日下午5 時30分許），由施柏嘉駕駛所竊得之7255 -KL號貨
    車（係陳春仔所有，而於於96年8 月18日下午16時許，在臺
    北縣汐止市○○○路392 巷36號前，遭施柏嘉竊取）搭載甲
    ○○，前往臺北縣五股鄉○○○路39號前，以施柏嘉所攜帶
    之手套乙雙，及客觀上具有危險性足供兇器使用之梅花扳手
    2 支、調整鉗、開口扳手、美工刀各1 支等物作為工具，共
    同竊取分別登記為平衡食品有限公司、津頂有限公司所有（
    下稱平衡公司、津頂公司）、均併排緊鄰停放於平衡公司前
    之自用小貨車內之觸媒轉換器，兩人經接續將上開公司之司
    機高育隆、陳銘錡、余正雄、陳功祥、楊富榮、駱心信、柯
    信輝等人管領車牌號碼分別為4556-FJ 、6N-1473 、U4-041
    2 、6T-6903 、4175-GU 、3G-3 230、0181-RH 等自用小貨
    車之觸媒轉換器共計7 個予以拆卸後，嗣於同日5 時30分左
    右，正於拆卸司機鄭金源所管領車牌號碼7T-1533 號自用小
    貨車之觸媒轉換器，但尚未卸下之際，因見警察前來巡邏，
    施柏嘉、甲○○兩人隨即逃逸，經警在現場尋獲施柏嘉所竊
    取上開車號255-KL號之自用小貨車，並於車上發現施柏嘉所
    有之身分證暨已拆卸之觸媒轉換器2 個，嗣在臺北縣五股鄉
    ○○○路39號對面之道路，發現甲○○行跡可疑經盤查而悉
    上情，並扣得施柏嘉所有之機車鑰匙1 支、手套1 副、梅花
    扳手2 支、調整鉗、開口扳手、美工刀各1 支等物。
二、案經陳文宗及高育隆、陳銘錡、余正雄、陳功祥、楊富榮、
    駱心信、柯信輝、鄭金源等人訴由臺北縣政府警察局蘆洲分
    局報告臺灣板橋地方法院檢察署檢察官偵查起訴。
    理  由
一、上開事實，業據被告甲○○坦承不諱，核與共同被告施柏嘉
    於本院審理時所為之陳述，暨被害人陳文宗及高育隆、陳銘
    錡、余正雄、陳功祥、楊富榮、駱心信、柯信輝、鄭金源等
    人於警詢之指述情節均相符，復有贓物認領保管單、台北縣
    政府警察局車輛協尋、尋獲電腦輸入單、貨車行照、現場照
    片等件在卷足稽，並有事實欄之扣案物可佐，堪認其自白與
    事實相符。從而，本件事證明確，被告犯行堪以認定。
二、查被告甲○○持以竊取上開汽車觸媒轉換器所用之梅花扳手
    2 支、調整鉗、開口扳手、美工刀各1 支，均屬金屬材質，
    復足以拆卸加裝於貨車上之觸媒轉換器，自具有行兇之危險
    性，應屬兇器無誤。核被告甲○○所為，係犯刑法第321 條
    第1 項第3 款之攜帶兇器竊盜罪。又按數行為於同時同地或
    密切接近之時地實施，「侵害同一之法益」，各行為之獨立
    性極為薄弱，依一般社會健全觀念，在時間差距上，難以強
    行分開，在刑法評價上，以視為數個舉動之接續施行，合為
    包括之一行為予以評價，較為合理，則屬接續犯，而為包括
    之一罪。如行為人夜間侵入人家，將甲之衣物及晒在院內之
    某乙衣服一併竊去，其所竊取者，雖屬兩人之財物，但非行
    為人所能知悉，應僅成立一個夜間侵入住宅竊盜罪，不發生
    數罪問題（最高法院29年上字第1403號判例、62年台上字第
    407 號判例可資參照）。查本案被告雖係行竊由8 名司機所
    管領之財物，然前開八台貨車均緊靠併排停放在同一場所即
    平衡公司前之停車場，且貨車之外觀、型號均屬相同，雖分
    別登記在平衡公司及津頂公司，惟據證人陳功祥所述兩家係
    為相同公司，顯見被告是在同一場所及密切接近之時間內竊
    取觸媒轉換器，僅侵害一監督權（即侵害同一法益），為接
    續犯，應僅論以一竊盜罪。再被告與施柏嘉就上開加重竊盜
    罪犯行，互有犯意聯絡及行為分擔，為共同正犯。爰審酌被
    告前已有竊取他人觸媒轉化器之紀錄，於短時間內竟為相同
    類型之本案犯行，顯不知悔改，素行非佳，為貪圖不法利益
    即起盜心，然所竊取之財物均已由被害人領回，被告亦能在
    偵審中坦認犯行等一切情狀，量處如主文所示之刑，以資儆
    懲。至扣案之手套1 副、梅花扳手2 支、調整鉗、開口扳手
    、美工刀各1 支等物，為共犯施柏嘉所有，並供兩人作為竊
    取觸媒轉換器所用工具，此經施柏嘉供陳在卷，本於責任共
    同之原則，自應依刑法第38條第1 項第2 款之規定併予宣告
    沒收。
據上論斷，應依刑事訴訟法第299 條第1 項前段，刑法第28條、
第321條第1 項第3 款、第38條第1 項第2 款，判決如主文。
中    華    民    國    97    年    10    月    29    日
                  刑事第十八庭  法  官  邱景芬
以上正本證明與原本無異
如不服本判決應於送達後10日內向本院提出上訴狀
                                書記官  曾千庭
中    華    民    國    97    年    10    月    31    日
附錄本案論罪科刑法條全文
刑法第321條
中華民國刑法第321條
（加重竊盜罪）
犯竊盜罪而有左列情形之一者，處六月以上、五年以下有期徒刑：
一、於夜間侵入住宅或有人居住之建築物、船艦或隱匿其內而
    犯之者。
二、毀越門扇、牆垣或其他安全設備而犯之者。
三、攜帶兇器而犯之者。
四、結夥三人以上而犯之者。
五、乘火災、水災或其他災害之際而犯之者。
六、在車站或埠頭而犯之者。
前項之未遂犯罰之。


司法院資訊處製作；財團法人民間司法改革基金會備份。
